# 取得合伙企业跨年度分红核算

提问人：13708937342 时间：2020-01-06 10:19:21
A企业通过合伙企业投资B企业，投资收益比较大，具有重要性。被投资单位B在 2019 年 12 月已公布 2018 年分红方案，但该分红在 2020 年 1 月 2 日由被投资单位支付给合伙企业，合伙企业收到立即支付给A，合伙企业不扣除任何管理费。该投资收益核算在 2019 年还是 2020 年？

回答人：chenyiwei
这个问题的关键就是在底层被投资企业的股利分配宣告和A企业从合伙企业分得的投资收益之间，有无自动化的联动和传导机制，从而可以从底层被投资企业在 2019 年中发布的利润分配公告中合理推断出本企业从合伙企业收到投资收益分配的预期时间、金额，从而使本企业满足新CAS 22第六十五条规定的确认股利收益各项条件。从逻辑上说，如果合伙企业在 2019 年末没有确认应收底层被投资企业的股利和投资收益，则A企业也不应确认应收合伙企业的利润分配和投资收益。